【裁判字號】    94,易,1683
【裁判日期】    950310
【裁判案由】    毒品危害防制條例
【裁判全文】
臺灣高雄地方法院刑事判決              94年度易字第1683號
公  訴  人  臺灣高雄地方法院檢察署檢察官
被      告  乙○○
                    現於臺灣高雄第二監獄
上列被告因違反毒品危害防制條例案件，經檢察官提起公訴（94
年度毒偵字第6340號）及移送併辦 (94年度毒偵字第7549、9843
號)， 本院準備程序進行中，因被告就被訴事實為有罪之陳述，
經告知簡式審判程序意旨，並聽取當事人之意見後，本院合議庭
裁定由受命法官獨任改依簡式審判程序審理，判決如下：
    主  文
乙○○連續施用第二級毒品，累犯，處有期徒刑壹年貳月，扣案
之甲基安非他命壹包 (含包裝袋，驗後淨重零點零柒公克，空包
裝重零點貳零公克)、 含甲基安非他命殘渣之吸管貳支、鐵盒壹
個、夾鏈袋陸個、吸食器壹組，均沒收銷燬之。未含甲基安非他
命殘渣之空夾鏈袋肆個，沒收。
    事  實
一、乙○○前於民國 (下同)89 年間，因搶奪案件經臺灣板橋地
    方法院89年度訴字第1424號判決判處有期徒刑7 月，緩刑3
    年確定，於緩刑期間復因竊盜案件，經臺灣板橋地方法院90
    年度易字第3 號判決判處有期徒刑8 月，上開緩刑宣告經臺
    灣板橋地方法院撤銷，二罪接續執行，於91年7 月19日因縮
    短刑期假釋出監，於91年10月16日假釋期滿未經撤銷視為執
    行完畢。另乙○○於89年間，因施用毒品案件，經依臺灣板
    橋地方法院89年毒聲字第6584號裁定送觀察勒戒，經觀察勒
    戒，因無繼續施用毒品傾向，於89年11月30日釋放出勒戒所
    ，並由臺灣板橋地方法院檢察署檢察官於89年11月30日以89
    年度毒偵字第7213號處分不起訴確定。復不知悔改，再於91
    年11月間，因施用毒品案件，經依臺灣臺北地方法院92年度
    毒聲字第978 號裁定送觀察勒戒，經認定無繼續施用毒品傾
    向，於92年8 月15日釋放出勒戒所，並由臺灣臺北地方法院
    檢察署檢察官於92年8 月15日以92年度毒偵字第871 號處分
    不起訴確定。詎乙○○仍未戒除毒癮，明知甲基安非他命業
    經公告列為毒品危害防制條例第2 條第2 項第2 款之第二級
    毒品，不得非法持有、施用，竟於前揭觀察勒戒執行完畢釋
    放後之5 年內，再基於施用第二級毒品甲基安非他命之概括
    犯意，自92年10月初某日起至94年7 月19日中午某時止，連
    續在高雄市新興區○○○路157 號8 樓之1 之租屋處或台北
    市○○區○○路333 巷11號住處等地，以將甲基安非他命置
    於玻璃球內加以燒烤而吸取其煙霧之方式，連績施用第二級
    毒品甲基安非他命多次。嗣分別於(一)93年2 月21日22時許，
    在高雄市左營區○○○路91巷口為警查獲，經警採集其尿液
    送驗，其尿液呈甲基安非他命陽性反應 (冒用劉親峰名義應
    訊部分由檢察官另行偵辦)。 (二)94年6 月4 日14時30分許，
    在高雄市○鎮區○○路與廣西路口，因交通違規為警查獲，
    經警採集其尿液送驗，其尿液呈甲基安非他命陽性反應 (冒
    用劉親峰名義應訊部分由檢察官另行偵辦)。 (三)94年7 月19
    日17時許，因案通緝為警在高雄市新興區○○○路157 號前
    查獲，並扣得其持有之甲基安非他命1 包 (驗前淨重0.09公
    克，驗後淨重0.07公克，空包裝重0.20公克)、 含甲基安非
    他命殘渣之吸管2 支 (已使用過)及 含甲基安非他命殘渣之
    鐵盒1 個 (已使用過)、 含甲基安非他命殘渣之夾鏈袋6 個
     (已使用過)、 未含甲基安非他命殘渣之空夾鏈袋4 個 (
    未使用過)、 含甲基安非他命殘渣之吸食器1 組 (已使用過
    )等 物，並採集其尿液送驗，其尿液呈甲基安非他命陽性反
    應，始查悉上情。
二、案經高雄市政府警察局新興分局報告臺灣高雄地方法院檢察
    署檢察官偵查起訴、臺灣高雄地方法院檢察署檢察官自動簽
    分移送併辦及高雄市政府警察局左營分局報告臺灣高雄地方
    法院檢察署呈請臺灣高等法院檢察署核轉臺灣臺北地方法院
    檢察署後，再由臺灣臺北地方法院檢察署呈請臺灣高等法院
    檢察署核轉臺灣高雄地方法院檢察署檢察官移送併辦。
    理  由
一、按本件被告乙○○所犯係死刑、無期徒刑、最輕本刑為3 年
    以上有期徒刑以外之罪，其於準備程序就前揭被訴事實為有
    罪之陳述，經受命法官告知簡式審判程序之旨，並聽取其與
    公訴人之意見後，本院認無不得或不宜改依簡式審判程序進
    行之處，爰依刑事訴訟法第273 條之1 第1 項、第284 條之
    1 ，裁定本件由受命法官獨任進行簡式審判程序，合先敘明
    。
二、訊據被告乙○○對於上揭事實坦承不諱，另經警將被告採集
    之尿液送驗結果，均呈甲基安非他命陽性反應，此有(一)高雄
    市政府警察局左營分局93年度查獲煙毒案件尿液送驗代碼-
    姓名對照管制表 (代碼：C020) 、高雄市立凱旋醫院93年3
    月10日煙毒尿液檢驗成績書 (檢體名稱：C020) 、(二)高雄市
    政府警察局前鎮分局查獲毒品危害防制條例案件犯罪嫌疑人
    姓名對照表 (尿液編號：I-280)、高雄市立凱旋醫院94年6
    月12日出具之編號00000000號濫用藥物尿液檢驗報告 (檢體
    編號：I-280)) 、(三)高市警局新興分局煙毒案件尿液送驗登
    記代碼對照簿 (送驗代碼：A-551)、高雄市立凱旋醫院94年
    8 月1 日出具之編號00000000號濫用藥物尿液檢驗報告 (檢
    體編號：A-551)各1 份在卷可稽，而被告為警查獲時扣案之
    晶體1 包 (驗前淨重0.09公克，驗後淨重0.07公克，空包裝
    重0.20公克)經 送驗後，確呈甲基安非他命陽性反應，此有
    高雄醫學大學附設中和紀念醫院95年2 月21日出具之編號
    0000-000號檢驗報告1 紙在卷可證，其他扣案之吸管2 支、
    鐵盒1 個、夾鏈袋6 個 (另外4 個未檢驗出甲基安非他命成
    份反應)、 吸食器1 組經檢驗結果，均呈甲基安非他命陽性
    反應，亦有前開醫院出具之編號0000-000、0000-000、0000
    -0 00 、0000-0 00 、0000-000號檢驗報告共5 紙在卷可證
    ，足認被告之自白與事實相符，應堪採信。又被告前於89年
    間，因施用毒品案件，經依臺灣板橋地方法院89年毒聲字第
    6584號裁定送觀察勒戒，經觀察勒戒，因無繼續施用毒品傾
    向，於89年11月30日釋放出勒戒所，並由臺灣板橋地方法院
    檢察署檢察官於89年11月30日以89年度毒偵字第7213號處分
    不起訴確定。再於91年11月間，因施用毒品案件，經依臺灣
    臺北地方法院92年度毒聲字第978 號裁定送觀察勒戒，經認
    定無繼續施用毒品傾向，於92年8 月15日釋放出勒戒所，並
    由臺灣臺北地方法院檢察署檢察官於92年8 月15日以92 年
    度毒偵字第871 號處分不起訴確定乙節，此有臺灣高等法院
    被告前案紀錄表、不起訴處分書、臺灣高等法院在監在押全
    國紀錄表各1 份在卷可查，是被告於前開觀察勒勒戒執行完
    畢釋放後，5 年內再犯本件施用毒品犯行。本件罪證明確，
    被告犯行洵堪認定。
三、查甲基安非他命屬毒品危害防制條例第2 條第2 項第2 款所
    規定之第二級毒品，核被告所為，係犯毒品危害防制條例第
    10條第2 項施用第二級毒品罪。被告持有第二級毒品進而施
    用，其持有毒品之低度行為，應為施用第二級毒品之高度行
    為所吸收，不另論罪。被告先後多次施用第二級毒品之犯行
    ，時間緊接，所犯構成要件相同，顯係基於概括犯意為之，
    應論以連續犯，並依刑法第56條規定加重其刑。又被告前於
    89年間，因搶奪案件經臺灣板橋地方法院89年度訴字第1424
    號判決判處有期徒刑7 月，緩刑3 年確定，於緩刑期間復因
    竊盜案件，經臺灣板橋地方法院90年度易字第3 號判決判處
    有期徒刑8 月，上開緩刑宣告經臺灣板橋地方法院撤銷，二
    罪接續執行，於91年7 月19日因縮短刑期假釋出監，於91年
    10月16日假釋期滿未經撤銷視為執行完畢，此有臺灣高等法
    院被告前案紀錄表、臺灣高等法院在監在押全國紀錄表各1
    份在卷可查，其於有期徒刑執行完畢後之5 年內再犯本件有
    期徒刑以上之罪，應依刑法第47條規定，論以累犯，並遞加
    重其刑。再者，公訴人雖僅就被告自94年6 月初某日起至94
    年7 月19日某時止施用甲基安非他命部分犯罪事實提起公訴
     ( 即 臺灣高雄地方法院檢察署94年度毒偵字第6340號)，
    然檢察官就犯罪事實一部起訴者，其效力及於全部，刑事訴
    訟法第267 條定有明文。本件被告另自92年10月初某日起迄
    94年6 月初某日 (即起訴之犯罪事實起算時間之某日之前)
    止，先後多次施用甲基安非他命 (包含臺灣高雄地方法院檢
    察署94年度毒偵字第7549、98 43 號)之 部分犯罪事實，與
    前揭起訴之犯罪事實部分具有連續犯之裁判上一罪關係，已
    如前述，為起訴效力所及，本院自應就此部分一併加以裁判
    ，附此敘明。本院審酌被告施用毒品，足以戕害其身心，滋
    生其他犯罪，惡化治安，嚴重損及公益，且被告前曾犯施用
    毒品，經二次觀察勒戒期滿，竟於5 年內再為本件施用毒品
    犯行，顯見其不思悔改，自制力亦顯不佳；惟另考量被告於
    犯後即能坦承犯行，而其施用毒品行為於本質上係屬自我戕
    害行為，反社會性之程度應屬較低等一切情狀，量處如主文
    所示之刑，以資懲儆。扣案之晶體1 包 (驗前淨重0.09公克
    ，驗後淨重0.07公克，空包裝重0.20公克)經 送驗後，確呈
    甲基安非他命陽性反應，此有高雄醫學大學附設中和紀念醫
    院95 年2月21日出具之編號0000 -000 號檢驗報告1 紙在卷
    可證，係違禁物，依毒品危害防制條例第18條第1 項前段規
    定，不論屬於犯人與否，應予以宣告沒收銷燬之；毒品包裝
    於毒品鑑驗後仍包覆毒品，包裝袋上均有微量毒品殘留，客
    觀上已與毒品無法析離，亦應依前揭規定併予沒收銷燬之；
    至於送驗耗費之甲基安非他命，既已滅失不存在，自無宣告
    沒收銷燬之必要，附此敘明。扣案被告使用過之吸管2 支、
    鐵盒1 個、夾鏈袋6 個、吸食器1 組經檢驗結果均呈甲基安
    非他命陽性反應，業如前述，因其內殘餘毒品已無法析離，
    應將之同視為第二級毒品無訛，從而不問屬於犯人與否，亦
    應依毒品危害防制條例第18條第1 項前段規定沒收銷燬之。
    至於扣案被告尚未使用之空夾鏈袋4 個，係被告所有供其預
    備施用毒品使用之物，業據被告於警詢、偵查中自承無訛，
    應依刑法第38條第1 項第2 款規定宣告沒收之。
據上論斷，應依刑事訴訟法第273 條之1 第1 項、第284 條之1
、第299 條第1 項前段，毒品危害防制條例第10條第2 項、第18
條第1 項前段，刑法第11條、第56條、第47條、第38條第1 項第
2款 ，判決如主文。
本案經檢察官甲○○到庭執行職務。
中    華    民    國    95    年    3     月    10    日
                  刑事第九庭    法  官  陳 建 和
以上正本證明與原本無異。
如不服本判決，應於收受送達後10日內向本院提出上訴書狀。
中    華    民    國    95    年    3     月    10    日
                                書記官  林 慧 君
附錄本判決論罪之法條：
毒品危害防制條例第10條第2項：
施用第二級毒品者，處三年以下有期徒刑。


司法院資訊處製作；財團法人民間司法改革基金會備份。
